【裁判字號】    99,抗,73
【裁判日期】    990324
【裁判案由】    聲請定其應執行刑
【裁判全文】
臺灣高等法院高雄分院刑事裁定            99年度抗字第73號
抗  告  人
即 受 刑人    甲○○
上列抗告人因聲請定其應執行刑案件，不服臺灣高雄地方法院中
華民國99年2月26日裁定（99年度審聲字第508 號），提起抗告
，本院裁定如下：
    主  文
抗告駁回。
    理  由
一、本件抗告意旨略以：按刑法第51條數罪併罰定執行刑之立法
    方式，採限制加重原則，亦即非以累加方式定應執行刑，抗
    告人2 罪之犯罪手法均相同，如以實質累加之方式定應執行
    刑，則處罰之刑度顯將超過其行為之不法內涵，而違反罪責
    原則。且刑法第51條第5 款亦有明文規定：應於10個月以下
    定其應執行刑，請考量生命有限，刑罰對抗告人造成之痛苦
    程度，係隨刑度增加而生加成效果，而非以等比方式增加，
    是以隨罪數增加遞減其刑罰之方式，評價抗告人行為之不法
    性之法理，揆諸前述，原裁定自難為抗告人所干服，爰依法
    提出抗告，敬請撤銷原裁定，以適當裁定為之，以維法制云
    云。
二、按裁判確定前犯數罪者，併合處罰之；數罪併罰有裁判以上
    者，依刑法第51條之規定，定其應執行刑；數罪併罰，分別
    宣告其罪之刑，宣告多數有期徒刑者，於各刑中之最長期以
    上，各刑合併之刑期以下，定其刑期，但不得逾30年，刑法
    第50條、第53條、第51條第5 款分別定有明文。
三、又法律上屬於自由裁量之事項，有其外部性界限及內部性界
    限，並非概無拘束。依據法律之具體規定，法院應在其範圍
    選擇為適當之裁判者，為外部性界限；而法院為裁判時，應
    考量法律之目的，及法律秩序之理念所在者，為內部性界限
    。法院為裁判時，二者均不得有所踰越。在數罪併罰，有二
    裁判以上，定其應執行之刑時，固屬於法院自由裁量之事項
    ，然仍應受前揭外部性界限及內部性界限之拘束。最高法院
    80年台非字第473 號判例、93年度台非字第192 號判決可資
    參照。
四、查抗告人前所犯附表所示違背安全駕駛致交通危險罪2 罪，
    分別被科處有期徒刑5 月，如易科罰金，以新臺幣1 千元折
    算1 日，並經原審定執行刑為有期徒刑10月，如易科罰金，
    以新臺幣1 千元折算1 日，有判決書在卷可憑。原審酌定應
    執行之刑為有期徒刑10月，如易科罰金，以新臺幣1 千元折
    算1 日，並無逾越刑法第51條所定之外部界限，雖本次裁定
    應執行刑並無使抗告人獲取更多之減免刑罰之利益，惟亦無
    違反規範之意旨，使抗告人受有更不利益之情事；換言之，
    並無違反內部界限之拘束，抗告人執上開事由指摘原裁定不
    當，為無理由，應予駁回。
五、據上論結，應依刑事訴訟法第412 條，裁定如主文。
中    華    民    國    99    年    3     月  24      日
                 刑事第九庭     審判長法  官  莊秋桃
                                      法  官  范惠瑩
                                      法  官  田平安
以上正本與原本無異。
本件不得再抗告。
中    華    民    國    99    年    3     月  24      日
                                  書  記  官  張宗芳

司法院資訊處製作；財團法人民間司法改革基金會備份。
